【裁判字號】    95,訴,328
【裁判日期】    950517
【裁判案由】    違反毒品危害防制條例
【裁判全文】
臺灣屏東地方法院刑事判決               95年度訴字第328號
公  訴  人  臺灣屏東地方法院檢察署檢察官
被      告  甲○○
上列被告因違反毒品危害防制條例案件，經檢察官提起公訴（95
年度毒偵字第107 號），被告已為有罪陳述，本院裁定改依簡式
審判程序審理，判決如下：
    主  文
甲○○連續施用第一級毒品，累犯，處有期徒刑壹年，扣案之注
射針筒貳支沒收銷燬之。
    事  實
一、甲○○於民國87年間因施用毒品案件，經本院以87年度毒聲
    字第382 號、87年度毒聲字第491 號裁定送觀察勒戒，認有
    繼續施用之傾向，再由本院以87年度毒聲字第625 號裁定令
    入戒治處所施以強制戒治，戒治期間經本院以88年度毒聲字
    第497 號裁定停止戒治，所餘期間交付保護管束，復於保護
    管束期間內施用毒品，經本院以88年度毒聲字第1862號裁定
    撤銷停止戒治，並於89年3 月17日強治戒治期滿出所，由臺
    灣屏東地方法院檢察署檢察官於89年3 月23日以89年度戒毒
    偵字第137 號為不起訴處分確定；又於91年間因施用毒品案
    件，由臺灣屏東地方法院檢察署檢察官聲請強制戒治並提起
    公訴，起訴部分經本院以91年度訴字第263 號判決判處有期
    徒刑10月確定，而戒治處分經本院以92年度毒聲字第21號裁
    定停止戒治，所餘期間交付保護管束；於92年間再因施用毒
    品案件，經本院以92年度毒聲字第695 號裁定撤銷停止戒治
    ，並經本院以92年度簡字第157 號判決判處有期徒刑5 月確
    定；迨於92年11月27日戒治期滿出所，入監接續執行前揭判
    處有期徒刑，於94年1 月11日縮短刑期假釋出監，嗣於94年
    1 月24日縮刑期滿以執行完畢論。
二、詎甲○○仍未戒絕毒癮，基於施用第一級毒品海洛因之概括
    犯意，自95年1 月8 日16時許起至95年1 月16日12時許止，
    在屏東縣屏東市○○路雍東加油店廁所內，平均3 至4 日施
    用一次，連續以針筒注射之方式施用第一級毒品海洛因多次
    ，嗣分別於同年1 月8 日16時25分許，在上揭地點為警查獲
    ，並扣得含第一級毒品成分之注射針筒1 支；再於同年1 月
    16日12時30分許，亦於上揭地點為警查獲，並扣得含有第一
    級毒品成分之注射針筒1 支。
二、案經屏東縣警察局屏東分局報告臺灣屏東地方法院檢察署檢
    察官偵查起訴。
    理  由
一、上揭事實，訊據被告甲○○於偵查及本院審理中坦承不諱，
    而被告為警查獲後經採尿送檢驗結果，確呈嗎啡陽性反應，
    亦有台灣檢驗科技股份有限公司95年1 月18日、95年2 月9
    日濫用藥物尿液檢驗報告（報告編號KＺ000000000000號、KＺ
    000000000000號）各1 紙在卷可稽，足認被告之自白，應與
    事實相符，堪予採信；復有注射針筒2 支扣案可憑。又扣案
    之注射針筒2 支，經送高雄醫學大學附設中和紀念醫院檢驗
    結果呈海洛因陽性反應，顯然沾附有第一級毒品海洛因成分
    之事實，有該院95年5 月16日0000-000號、0000-000號檢驗
    報告各1 紙在卷可憑。上述鑑驗結果，均係檢驗機關本於專
    業知識及以精密儀器或科學檢驗方法所得之結論，自可憑信
    ，足見被告自白與事實相符，堪以採信。被告前於87年間因
    施用毒品案件，經本院以87年度毒聲字第382 號、87年度毒
    聲字第491 號裁定送觀察勒戒，認有繼續施用之傾向，再由
    本院以87年度毒聲字第625 號裁定令入戒治處所施以強制戒
    治，戒治期間經本院以88年度毒聲字第497 號裁定停止戒治
    ，所餘期間交付保護管束，復於保護管束期間內施用毒品，
    經本院以88年度毒聲字第1862號裁定撤銷停止戒治，並於89
    年3 月17日強治戒治期滿出所，由臺灣屏東地方法院檢察署
    檢察官於89年3 月23日以89年度戒毒偵字第137 號為不起訴
    處分確定；又於91年間因施用毒品案件，由臺灣屏東地方法
    院檢察署檢察官聲請強制戒治並提起公訴，起訴部分經本院
    以91年度訴字第263 號判決判處有期徒刑10月確定，而戒治
    處分經本院以92年度毒聲字第21號裁定停止戒治，所餘期間
    交付保護管束；於92年間再因施用毒品案件，經本院以92年
    度毒聲字第695 號裁定撤銷停止戒治，迨於92年11月27日戒
    治期滿出所等節，有臺灣屏東地方法院檢察署刑案資料查註
    紀錄表、同署全國施用毒品案件紀錄表、臺灣高等法院被告
    前案紀錄表附卷可考。從而，本件事證已臻明確，被告經觀
    察勒戒、強制戒治執行完畢釋放後，5 年內再犯本件施用第
    一級毒品海洛因之犯行，堪以認定。
三、按海洛因係毒品危害防制條例所定之第2 條第2 項第1 款所
    定之第一級毒品，不得非法持有、施用，是核被告甲○○所
    為，係犯毒品危害防制條例第10條第1 項之施用第一級毒品
    罪。被告為施用毒品海洛因而持有上開毒品之低度行為，已
    為其施用之高度行為所吸收，不另論罪。其先後多次施用海
    洛因之行為，均時間緊接，觸犯構成要件相同之罪名，顯係
    基於概括犯意反覆為之，為連續犯，應以一罪論，並加重其
    刑。查被告前於91年間因施用毒品案件，經本院以91年度訴
    字第263 號判決判處有期徒刑10月確定；又於92年間因施用
    毒品案件，經本院以92年度簡字第157 號判決判處有期徒刑
    5 月確定，於92年11月27日入監執行上揭有期徒刑，於94年
    1 月11日縮短刑期假釋出監，嗣於94年1 月24日縮刑期滿以
    執行完畢論等節，有臺灣屏東地方法院檢察署刑案資料查註
    紀錄表及臺灣高等法院被告全國前案紀錄表各1 份在卷可按
    ，其受有期徒刑之執行完畢後，5 年之內再犯有期徒刑以上
    之罪，係為累犯，應依法遞加重其刑。爰審酌被告前經毒品
    戒斷之保安處分程序，又甫經本院就施用毒品犯行論罪科刑
    已如前述，仍未徹底戒除毒癮，竟再度施用毒品，顯見其意
    志不堅，有違政府訂定毒品危害防制條例之美意，另斟酌施
    用毒品係戕害自身健康、尚未害及他人，多次施用毒品及犯
    後坦承犯行等一切情狀，量處如主文所示之刑。扣案之含有
    第一級毒品海洛因成分之注射針筒2 支，因與第一級毒品海
    洛因無法分離，應依毒品危害防制條例第18條第1 項前段規
    定沒收銷燬之。
據上論斷，應依刑事訴訟法第273 條之1 第1 項、第299 條第 1
項前段，毒品危害防制條例第10條第1 項、第18條第1 項前段，
刑法第11條、第56條、第47條，判決如主文。
本案經檢察官鄭伊鈞到庭執行職務
中    華    民    國    95    年    5     月    17    日
                  刑事第二庭    法  官  陳海寧
以上正本證明與原本無異。
如不服本判決應於收受本判決送達後10日內向本院提出上訴書狀
，其未敘述上訴理由者，並得於提起上訴後10日內向本院補提理
由書狀（均須按他造當事人之人數附繕本）「切勿逕送上級法院
」
中    華    民    國    95    年    6     月    1     日
                                書記官  劉淑蓉
附錄法條：
毒品危害防制條例第10條
施用第一級毒品者，處 6 月以上 5 年以下有期徒刑。
施用第二級毒品者，處 3 年以下有期徒刑。


司法院資訊處製作；財團法人民間司法改革基金會備份。
